【裁判字號】    99,訴緝,9
【裁判日期】    990223
【裁判案由】    毒品危害防制條例
【裁判全文】
臺灣板橋地方法院刑事判決               99年度訴緝字第9號
公  訴  人  臺灣板橋地方法院檢察署檢察官
被      告  甲○○
上列被告因違反毒品危害防制條例案件，經檢察官提起公訴（98
年度毒偵字第2510號），本院依簡式審判程序判決如下：
    主  文
甲○○施用第一級毒品，處有期徒刑壹年。扣案之第一級毒品海
洛因壹包（淨重參點伍伍公克）、第二級毒品甲基安非他命壹包
（驗餘淨重零點玖陸伍玖公克）均沒收銷燬之。
    事  實
一、甲○○前因施用毒品案件，經裁定送觀察、勒戒後，認無繼
    續施用毒品之傾向，於民國九十三年一月十六日執行觀察、
    勒戒完畢釋放，並由臺灣板橋地方法院檢察署檢察官以九十
    二年度毒偵字第四０二七號為不起訴處分。又於九十二年至
    九十五年間犯轉讓毒品、施用毒品及竊盜等案件，經臺灣高
    等法院、臺灣臺北地方法院及本院分別判處罪刑在案，嗣由
    臺灣高等法院以九十六年度聲減字第三三一四號裁定予以減
    刑，並分別定應執行刑為有期徒刑十月、一年一月確定，上
    開案件接續執行，於九十七年五月二十九日縮短刑期假釋出
    獄，刑期原至九十七年七月八日屆滿，惟甲○○於刑期屆滿
    前，復因施用第一級毒品案件，經本院以九十七年度訴字第
    四五六六號判決判處有期徒刑一年，再由臺灣高等法院及最
    高法院以九十八年度上訴字第三一一號、九十八年度臺上字
    第一三三八號判決駁回上訴確定，前揭假釋並遭撤銷，再於
    九十九年一月十五日入監執行所餘殘刑一月九日，以及因施
    用第一級毒品所受之有期徒刑一年（不構成累犯）。詎猶不
    知悔改，基於施用第一級毒品海洛因及第二級毒品甲基安非
    他命之犯意，於九十八年三月二十二日深夜接近十二時許，
    在臺北縣中和市○○路一四六巷七弄十六號五樓住處，以針
    筒（未扣案）注射之方式，同時施用海洛因、甲基安非他命
    一次。嗣於九十八年三月二十四日晚間九時許，搭載友人柯
    阮其騎乘之Ｊ５３－２２６號重型機車，行經臺北縣土城市
    ○○路○段五十五號前時，因行跡可疑為警盤查，經徵得甲
    ○○之同意執行搜索，在其上衣口袋內扣得海洛因一包（淨
    重三點五五公克），以及甲○○隨手丟棄在地上之甲基安非
    他命一包（淨重零點九六六公克，驗餘淨重零點九六五九公
    克），再對其採集尿液送驗，始查悉上情。
二、案經臺北縣政府警察局土城分局移送臺灣板橋地方法院檢察
    署檢察官偵查起訴。本院於準備程序進行中，被告甲○○就
    被訴事實為有罪之陳述，經告知簡式審判程序之旨，並聽取
    公訴人、被告之意見後，本院合議庭裁定由受命法官獨任進
    行簡式審判程序。
    理  由
一、上揭犯罪事實，業據被告於警詢、偵查及本院準備程序、審
    理時均自白不諱，其於九十八年三月二十四日為警查獲後採
    集之尿液檢體，經送驗結果，確呈嗎啡、甲基安非他命陽性
    反應，有臺灣檢驗科技股份有限公司九十八年四月八日濫用
    藥物檢驗報告、臺北縣政府警察局土城分局偵辦毒品案尿液
    編號及姓名對照表各一紙在卷可稽（見偵查卷第四十三頁、
    第五十頁），足認被告之自白與事實相符。再者，警方同日
    扣得之粉末一包、白色透明結晶塊一包，前者確為海洛因，
    淨重三點五五公克，後者係甲基安非他命，淨重零點九六六
    公克，驗餘淨重零點九六五九公克之事實，有法務部調查局
    濫用藥物實驗室九十八年四月二十日調科壹字第０９８２３
    ０１２３００號鑑定書（見本院九十九年度他字第十三號卷
    第三十二頁）、交通部民用航空局航空醫務中心九十八年四
    月一日航藥鑑字第０９８１６９５號毒品鑑定書各一份附卷
    供憑（見本院九十九年度他字第十三號卷第三十二頁、九十
    八年度訴字第一九六六號卷第四十九頁），復有前開海洛因
    、甲基安非他命各一包扣案可證，足認被告之自白與事實相
    符。又查，被告前因施用毒品案件，經裁定送觀察、勒戒及
    強制戒治後，於九十三年一月十六日執行觀察、勒戒完畢釋
    放，並由臺灣板橋地方法院檢察署檢察官以九十二年度毒偵
    字第四０二七號為不起訴處分，嗣於九十二年至九十五年間
    又迭犯施用毒品罪，分別經臺灣高等法院、臺灣臺北地方法
    院及本院判處罪刑在案之事實，有臺灣高等法院被告前案紀
    錄表一份在卷可考，足認被告此次施用毒品犯行，已非毒品
    危防制條第二十條第三項所稱「五年後再犯」之情形，即應
    由檢察官依法逕行追訴（最高法院九十七年度第五次刑事庭
    會議決議參照）。從而本案事證明確，被告犯行堪予認定。
二、核被告所為，係犯毒品危害防制條例第十條第一項之施用第
    一級毒品罪，及同條第二項之施用第二級毒品罪。被告為施
    用而持有海洛因、甲基安非他命之低度行為，分別為施用之
    高度行為所吸收，均不另論罪。被告係將海洛因與甲基安非
    他命混合後同時注射施打，業據被告於本院審理時供陳明確
    ，此種施用方式並非絕無可能，本院亦查無其他證據足認被
    告必係分別施用，是以被告所稱上情，尚堪採信，其以一行
    為同時觸犯施用第一級、第二級毒品罪，為想像競合犯，應
    依刑法第五十五條之規定，從一重之施用第一級毒品罪處斷
    ；檢察官認上開二罪應分論併罰云云，容有未恰。被告於本
    院審理時，已供陳其同時施用海洛因之時間、地點明確，起
    訴書就此略載為「於九十八年三月二十四日二十三時三十四
    分採尿時回溯二十六小時內某時許」、「在不詳地點」，亦
    有未合，均應予更正如前揭犯罪事實欄所載。爰審酌被告前
    已因施用毒品獲得不起訴處分之寬典，又迭經法院論罪科刑
    ，竟猶不知遠離毒害，顯然漠視法令之禁制，惟坦承犯行之
    犯後態度，暨其犯罪之動機、目的、所生危害等一切情狀，
    量處如主文所示之刑。扣案淨重三點五五公克之海洛因以及
    驗餘淨重零點九六五九公克之甲基安非他命，分屬第一級、
    第二級毒品，應依毒品危害防制條例第十八條第一項前段之
    規定諭知沒收銷燬；至於裝盛上開毒品之外包裝袋，因鑑驗
    毒品之標準作業流程，毒品秤重主要以傾倒方式，必要時輔
    以刮杓刮取，儘可能將原送驗包裝物內毒品與包裝物分離後
    個別秤重，所得之毒品重量登載為「淨重」，包裝物重量則
    登載為「空包裝重」，然依上述二種方式分離，原送驗包裝
    物內均仍會有微量毒品成分殘留，此為本院歷來辦理毒品案
    件職務上所知悉，並有法務部調查局九十四年四月十二日調
    科壹字第０９４００１１４７４０號函一紙附卷可考，上開
    外包裝袋既仍含有微量之海洛因或甲基安非他命成分無法析
    離，爰併依前揭規定宣告沒收銷燬之。另被告施打海洛因及
    甲基安非他命所使用之注射針筒已經丟棄，此節業據被告於
    本院審理時供陳明確，無證據證明尚屬存在，又非違禁物，
    爰不併予宣告沒收，附此敘明。
三、如不服本判決，得自收受送達之日起十日內，向本院提出上
    訴。
據上論斷，應依刑事訴訟法第二百七十三條之一第一項、第二百
九十九條第一項前段，毒品危害防制條例第十條第一項、第二項
、第十八條第一項前段，刑法第十一條前段、第五十五條，判決
如主文。
本案經檢察官賴建如到庭執行職務。
中    華    民    國    99    年    2     月    23    日
                  刑事第四庭  法  官  劉元斐
上列正本證明與原本無異。
如不服本判決，應於判決送達後10日內敘明上訴理由，向本院提
出上訴狀 (應附繕本) ，上訴於臺灣高等法院。其未敘述上訴理
由者，應於上訴期間屆滿後20日內向本院補提理由書「切勿逕送
上級法院」。
                              書記官  高建華
中    華    民    國    99    年    2     月    24    日
附錄本案論罪科刑所引法條
毒品危害防制條例第十條：
施用第一級毒品者，處六月以上五年以下有期徒刑。
施用第二級毒品者，處三年以下有期徒刑。

司法院資訊處製作；財團法人民間司法改革基金會備份。
